臺灣桃園地方法院刑事判決　　　　　　　　　　　九十二年度交簡上字第一三九號
　　公　訴　人　臺灣桃園地方法院檢察署檢察官
　　上　訴　人
　　即　被　告　乙○○
右列上訴人因過失傷害案件，不服本院桃園簡易庭九十二年度桃交簡字第一○六七號
中華民國九十二年八月十八日第一審簡易判決（檢察官聲請簡易判決案號：九十二年
度調偵字第三一五號），提起上訴，本院管轄之第二審合議庭判決如左：
    主  文
原判決撤銷。
乙○○因過失傷害人，處拘役肆拾日，如易科罰金，以參佰元（即新臺幣玖佰元）折
算壹日。緩刑貳年。
    事  實
一、乙○○於民國九十二年三月十二日夜間，於飲酒後但尚未達不能安全駕駛能力之
    程度，而駕駛車牌號碼ＯＬ－四二八五號自用小客車，沿桃園縣龜山鄉○○路第
    二快車道（共三個快車道），由龜山往林口方向行駛，於同日夜間十一時十分許
    ，途經忠義路與復興一路交岔路口時，理應注意該路段之速限為每小時六十公里
    而不得超速，且車輛行駛時，駕駛人應注意車前狀況，隨時採取必要之安全措施
    ，亦不得飲用酒類後吐氣所含酒精濃度超過○‧二五毫克而駕車上路；依當時雖
    為夜間，惟天氣晴朗、有照明、路面平坦乾燥無缺陷、視距良好等情形，無不能
    注意之情事，竟疏於注意，於通過上開交岔路口時，貿然以時速六十至七十公里
    之速度行駛，且未留意前方車輛之動態，適同一時、地，甲○○駕駛車牌號碼Ｖ
    四－八八七○號自用小客車，由同路對向，於該路口欲左轉往復興一路方向行駛
    ，亦應注意車前狀況並禮讓直行車先行，而貿然左轉，由於雙方有上述之疏失，
    乙○○見甲○○自用小客車左轉時，避煞皆已不及，遂於該交岔路口，由乙○○
    之ＯＬ－四二八五號自用小客車左前車頭撞擊甲○○駕駛之前開車輛右前車輪及
    車頭位置，甲○○前開車輛因而失控撞及從甲○○右側通過由陳彥聰所駕駛之Ｃ
    Ｖ－四八八七號自用小客車，致甲○○受有胸部挫傷及頸椎骨折等傷害，該車禍
    發生後由路人報警，惟乙○○停留於現場，在前來處理之員警陳信雄未發覺犯罪
    前，表示其為肇事之人進而接受裁判，當場並經警檢測乙○○呼氣酒精濃度每公
    升為○‧四四毫克，尚未達到不能安全駕駛之狀態。
二、案經甲○○訴由桃園縣政府警察局龜山分局報請臺灣桃園地方法院檢察署偵查後
    聲請簡易判決處刑。
    理  由
一、訊據被告乙○○對於在右揭時、地發生車禍肇事致告訴人甲○○受有上開傷害之
    事實，均坦承不諱，且被告於偵查中供陳當時沒有看到告訴人之車輛要左轉等語
    並自承有過失，被告於警詢及本院審理中亦稱當時時速約六十、七十公里等語，
    核與告訴人甲○○於偵查中之指訴及證人陳彥聰於九十二年三月十三日警詢中供
    述之情節相符，並有桃園縣（政府）警察局龜山分局坪頂派出所交通事故現場草
    圖、道路交通事故調查報告表暨現場圖、呼氣酒精測試單、觀察紀錄表、醫院診
    斷證明書各一紙及現場照片三張附卷可稽。按行車速度，依標誌或標線之規定，
    無標誌或標線者，應依左列規定：一、在市區道路，時速不得超過五○公里，在
    郊外道路時速不得超過六○公里。但在未劃設車道線或行車分向線之道路，市區
    時速不得超過三○公里，郊外時速不得超過四○公里。又按車輛行駛時，駕駛人
    應注意車前狀況，隨時採取必要之安全措施及汽車駕駛人飲用酒類後其吐氣所含
    酒精濃度超過○‧二五毫克不得駕車，道路交通安全規則第九十三條第一項第一
    款、第九十四條第三項、第一百十四條第二款各訂有明文。被告駕車自應注意上
    述道路交通安全規定，而肇事路段行車速度上限為每小時六十公里，且依當時雖
    為夜間惟天氣晴朗、有照明、路面平坦乾燥無缺陷、視距良好等路況良好，有上
    開道路交通事故調查報告表可稽，又無不能注意之情形，竟疏不注意為之，被告
    應有過失。雖本件告訴人未注意車前狀況，隨時採取必要之安全措施及遵守汽車
    行駛至交岔路口，應禮讓直行車先行之交通規則，告訴人雖與有過失，然仍不能
    因告訴人之過失，而解免被告之罪責。且被告之過失駕駛行為，與告訴人所受傷
    害間，具有相當因果關係，是本件事證明確，被告過失傷害犯行，堪以認定，應
    依法論科。
二、核被告乙○○所為，係犯刑法第二百八十四條第一項前段之過失傷害罪。被告於
    肇事後警員陳信雄到場處理發覺上情前，停留現場並坦承上開肇事經過等情，亦
    據原審於九十二年八月十四日電詢員警陳信雄並作成電話談話紀錄單可參，且被
    告復於事後接受本院之審理，已符刑法第六十二條前段規定自首之要件，應依法
    減輕其刑。
三、被告乙○○以原審判決後已與告訴人甲○○達成和解並付清和解金額，認原審判
    刑過重而提起上訴，經告訴人甲○○於本院審理中供陳明確，亦有被告當庭提出
    和解協議書可稽；原審以被告犯行明確，就被告所犯過失傷害依法論罪科刑，固
    非無見，惟原判決就被告已與告訴人達成和解之情未及審酌，且未論及被告有超
    速之過失，並就被告酒後駕車惟尚未達到不能安全駕駛之程度，誤引道路交通管
    理處罰條例第八十六條第一項酒醉駕車致人受傷之情節加重被告之刑，於法自有
    違誤，原判決既屬可議而無可維持，自應予以撤銷，而由本院管轄之第二審合議
    庭自為改判。爰審酌被告素行尚稱良好、與被害人就本件車禍發生應負之過失責
    任比例、告訴人所受傷勢、所生危害及被告犯罪後始終坦承犯行、態度良好等一
    切情狀，量處如主文第二項所示之刑，並諭知易科罰金之折算標準，以示懲儆。
    末查被告前又未曾受有期徒刑以上刑之宣告，有臺灣高等法院被告全國前案紀錄
    表在卷可查，且其於原審辯論終結後，已與告訴人達成賠償和解事宜，足見被告
    確有悔改之誠意，應無再犯之虞，本院管轄之第二審合議庭認其所受宣告之刑以
    暫不執行為適當，併予宣告緩刑二年，以啟自新。
據上論斷，應依刑事訴訟法第四百五十五條之一第三項、第三百六十九條第一項前段
、第三百六十四條、第二百九十九條第一項前段，刑法第二百八十四條第一項前段、
第六十二條前段、第四十一條第一項前段、第七十四條第一款，罰金罰鍰提高標準條
例第一條前段、第二條，判決如主文。
本案經檢察官洪景明到庭執行職務
中      華      民      國      九十三       年     三     月     五    日
                                 臺灣桃園地方法院刑事第四庭
                                     審判長法  官  陳世宗
                                           法  官  尹  良
                                           法  官  蘇昭蓉
右正本證明與原本無異。
不得上訴。
                                           書記官  邱志堅
中      華      民      國      九十三       年     三     月     五    日
附錄本案論罪科刑依據之法條：
刑法第二百八十四條：
因過失傷害人者，處六月以下有期徒刑、拘役或五百元以下罰金，致重傷者，處一年
以下有期徒刑、拘役或五百元以下罰金。
從事業務之人，因業務上之過失傷害人者，處一年以下有期徒刑、拘役或一千元以下
罰金，致重傷者，處三年以下有期徒刑、拘役或二千元以下罰金。
